【裁判字號】    98,訴,361
【裁判日期】    980420
【裁判案由】    違反毒品危害防制條例
【裁判全文】
臺灣屏東地方法院刑事判決               98年度訴字第361號
公  訴  人  臺灣屏東地方法院檢察署檢察官
被      告  甲○○
上列被告因違反毒品危害防制條例案件，經檢察官提起公訴（98
年度毒偵字第300 號），被告於準備程序就被訴事實為有罪之陳
述，本院合議庭裁定由受命法官獨任逕行簡式審判程序，並予判
決如下：
    主  文
甲○○施用第一級毒品，處有期徒刑陸月；又施用第二級毒品，
處有期徒刑月。應執行有期徒刑捌月。
    事  實
一、甲○○前於民國95年間因施用毒品案件，經臺灣高雄地方法
    院以95年度毒聲字第1377號裁定送觀察、勒戒後，認無繼續
    施用毒品之傾向，於95年12月8 日執行完畢釋放，並由臺灣
    高雄地方法院檢察署檢察官以95年度毒偵字第5321號為不起
    訴處分確定。詎其竟未戒絕悔改，明知海洛因、甲基安非他
    命業經行政院公告列為毒品危害防制條例第2 條第2 項第1
    款、第2 款之第一級、第二級毒品，不得施用、持有，因未
    戒除施用毒品之惡習，竟於上開觀察、勒戒執行完畢釋放後
    之5 年內，復基於施用第一級毒品、第二級毒品之個別犯意
    分別為下列犯行：(一)於97年10月29日20時許，在其位於屏東
    縣萬丹鄉○○村○○○路273 號住處房間內內，以將海洛因
    摻水稀釋後，置入針筒注射手臂血管之方式，施用第一級毒
    品海洛因1 次；(二)於上開時間施用海洛因結束後，隨即於上
    開房間內，以將適量之甲基安非他命放入玻璃吸食器內，並
    點火燃燒使之產生煙霧，再吸取其煙氣之方式，施用甲基安
    非他命1 次。嗣於97年10月30日17時許，在屏東縣萬丹鄉○
    ○村○○○路段某處，因另涉竊盜案為警緝獲，經徵得其同
    意採集尿液送請鑑驗結果，均俱呈嗎啡及甲基安非他命陽性
    反應，始查悉上情。
二、案經屏東縣政府警察局屏東分局報告臺灣屏東地方法院檢察
    署檢察官偵查起訴。
         理  由
一、本案被告甲○○所犯違反毒品危害防制條例罪，並非法定刑
    為死刑、無期徒刑或最輕本刑3 年以上有期徒刑之罪，亦非
    高等法院管轄第一審之案件，而被告於本院準備程序中就被
    訴事實為有罪之陳述，本院合議庭乃裁定由受命法官獨任進
    行簡式審判程序。又簡式審判程序之證據調查，依刑事訴訟
    法第273 條之2 規定，不受同法第159 條第1 項審判外陳述
    排除之限制，再被告對於卷內之各項證據，亦不爭執證據能
    力，故卷內所列之各項證據，自得作為證據，先予敘明。
二、上開犯罪事實，業據被告甲○○於警詢（參警卷第3 至6 頁
    ）及本院審理中供承不諱，另有偵查報告、採證同意書、手
    臂施打海洛因痕跡之照片1 張（警卷第2 頁、第8 頁、第11
    頁）在案可資憑佐；而被告於97年10月30日為警查獲後所排
    放之尿液經採樣送請鑑驗，以酵素免疫分析法檢驗及氣相層
    析質譜儀法確認檢驗結果，於嗎啡及甲基安非他命均呈陽性
    反應，有屏東縣政府警察局屏東分局偵辦毒品條例案尿液受
    檢人真實姓名對照表及臺灣檢驗科技股份有限公司97年12月
    3 日出具報告編號KH2008B0000000號之濫用藥物尿液檢驗報
    告各1 份附卷足稽（警卷第16頁、偵卷第8 頁）。又被告於
    95年間因施用毒品案件，經臺灣高雄地方法院以95年度毒聲
    字第1377號裁定送觀察、勒戒後，認無繼續施用毒品之傾向
    ，於95年12月8 日執行完畢釋放，並由臺灣高雄地方法院檢
    察署檢察官以95年度毒偵字第5321號為不起訴處分確定，此
    有臺灣屏東地方法院檢察署刑案資料查註紀錄表、同署全國
    施用毒品案件紀錄表及臺灣高等法院被告全國前案紀錄表各
    1 份在卷可按，是被告於前開觀察、勒戒執行完畢釋放後5
    年內，再犯本件施用毒品案件，應予依法論科。
三、按海洛因、甲基安非他命分屬毒品危害防制條例第2 條第2
    項第1 款、第2 款所指之第一級、第二級毒品，均不得持有
    及施用，核被告甲○○所為，係犯毒品危害防制條例第10條
    第1 項之施用第一級毒品罪及同法條第2 項之施用第二級毒
    品罪。被告施用前後持有第一級毒品及第二級毒品之低度行
    為，分別為其施用第一級毒品與第二級毒品之高度行為所吸
    收，均不另論罪，又被告所犯前開二罪間，犯意各別，罪名
    、行為且互殊，應予分論併罰。爰審酌被告前已因施用毒品
    犯行經觀察勒戒，竟仍故態復萌，復行施用毒品不輟，無視
    於毒品對於自身健康之戕害及國家對於杜絕毒品犯罪之禁令
    ；惟衡酌施用毒品係屬自戕行為，被告犯罪手段尚屬平和，
    亦未因此而危害他人，所生損害尚非鉅大，暨施用毒品者均
    有相當程度之成癮性及心理依賴，其犯罪心態與一般刑事犯
    罪之本質並不相同，應側重適當之醫學治療及心理矯治為宜
    等一切情狀，分別量處如主文所示之刑，並定其應執行刑，
    以資懲儆。
據上論斷，應依刑事訴訟法第273 條之1 第1 項、第299 條第1
項前段，毒品危害防制條例第10條第1項、第2項，刑法第11條前
段、第51條第5 款，判決如主文。
本案經檢察官潘國威到庭執行職務。
中    華    民    國    98    年    4    月    20    日
                  刑事第三庭    法  官  陳怡先
以上正本證明與原本無異。
如不服本判決應於收受判決後10日內向本院提出上訴書狀，並應
敘述具體理由；其未敘述上訴理由者，應於上訴期間屆滿後20日
內向本院補提理由書（均須按他造當事人之人數附繕本）「切勿
逕送上級法院」。
中    華    民    國    98    年    4     月    20    日
                                書記官  鍾小屏
附錄本案論罪科刑法條：
毒品危害防制條例第10條
施用第一級毒品者，處 6 月以上 5 年以下有期徒刑。
施用第二級毒品者，處 3 年以下有期徒刑。


司法院資訊處製作；財團法人民間司法改革基金會備份。
